【裁判字號】    98,易,752
【裁判日期】    980331
【裁判案由】    毒品危害防制條例
【裁判全文】
臺灣臺北地方法院刑事判決               98年度易字第752號
公  訴  人  臺灣臺北地方法院檢察署檢察官
被      告  甲○○
上列被告因毒品危害防制條例案件，經檢察官提起公訴（98年度
毒偵字第356號），本院判決如下：
    主  文
甲○○施用第二級毒品，累犯，處有期徒刑捌月，扣案之第二級
毒品甲基安非他命壹包（毛重零點陸肆捌零公克，不含空包裝袋
，驗餘淨重零點肆柒柒柒公克）沒收銷燬之，包裝上開甲基安非
他命之空包裝壹個沒收。
    事  實
一、甲○○前因施用毒品案件，經觀察、勒戒後，認有繼續施用
    毒品傾向，經臺灣士林地方法院裁定送戒治處所施以強制戒
    治1年，於民國88年10月8日因停止戒治出所後，又再犯施用
    毒品案件，復經臺灣士林地方法院撤銷停止強制戒治，令其
    入戒治處所施以強制戒治，而於90年10月31日強制戒治期滿
    出所，復於94年間因施用毒品案件，經臺灣士林地方法院以
    94年度易字第1087號判處有期徒刑6月，並因符合中華民國
    96年罪犯減刑條例，經臺灣士林地方法院以96年度聲減字第
    2332號減為有期徒刑3月，與其另犯之竊盜罪併執行刑為有
    期徒刑1年10月，甫於97年3月28日縮短刑期執行完畢。詎仍
    不知悔改，基於施用第二級毒品安非他命之犯意，於98年1
    月15日某時，在臺北市○○區○○路1段19號5樓住處施用第
    二級毒品安非他命1次。嗣於98年1月16日凌晨2時30分許，
    在臺北市松山區市○○道○段303號前，因行跡可疑為警盤查
    ，而扣得第二級毒品安非他命1小包（毛重0.6480公克），
    並經甲○○同意採驗尿液，送驗發現呈安非他命、甲基安非
    他命陽性反應，而查悉上情。
二、案經臺北市政府警察局松山分局報請臺灣臺北地方法院檢察
    署檢察官偵查起訴。
    理  由
壹、程序部分：
一、被告甲○○於警、偵訊之供述，非出於強暴、脅迫、利誘、
    詐欺、疲勞訊問、違法羈押或其他不正方法取得，依刑事訴
    訟法第156條第1項、第158條之2得採為證據。
二、後列非供述證據，均非違法取得之證據，且或係從事業務之
    人於業務上製作之證明文書、記錄文書，核無顯不可信情況
    ，故依同法第158條之4反面解釋、第159條之4第2款得為證
    據。
貳、實體部分：
一、前揭事實，業據被告甲○○於本院審理時坦承不諱（參本院
    98年3月30日審判筆錄第2頁），且被告於前揭時、地為警查
    獲所採集之尿液經送鑑定結果，確呈安非他命類、甲基安非
    他命陽性反應，此有臺灣尖端先進生技醫藥股份有限公司98
    年2月6日濫用藥物檢驗報告、臺北市政府警察局偵辦毒品案
    件尿液檢體委驗單等件在卷（見臺灣臺北地方法院檢察署98
    年度毒偵字第356號卷第48至49頁）可稽。而被告於98年1月
    16日凌晨2時30分許為警查獲時所扣得之米白色結晶及結晶
    塊1包，經送交通部民用航空局航空醫務中心以氣相層析質
    譜儀法檢驗後，確認檢出甲基安非他命成分（毛重0.6480公
    克，不含空包裝袋，驗餘淨重0.4777公克），此有上開中心
    於98年1月16日所出具之航藥鑑字第0980283號毒品鑑定書1
    份在卷（見同上偵查卷第55至56頁）可證，足徵被告任意性
    自白核與事實相符，堪以採信。本件事證明確，被告施用第
    二級毒品之犯行明確，應依法論科。
二、按施用甲基安非他命後會影響記憶能力及自主神經系統，判
    斷力及意志力亦均受限制，甚至引起精神錯亂，抑制呼吸，
    並具有成癮性、濫用性，戒解不易，嚴重戕害人之身心健康
    ，危害社會，故依據毒品危害防制條例第2條第2項第2款為
    第二級毒品，均不得非法施用、持有。故核被告所為，係犯
    毒品危害防制條例第第10條第2項施用第二級毒品罪。被告
    施用第二級毒品甲基安非他命前後持有甲基安非他命之低度
    行為，應為施用之高度行為吸收，均不另論罪。又被告有如
    前開事實欄所載因施用毒品案件，經觀察、勒戒後，認有繼
    續施用毒品傾向，經臺灣士林地方法院裁定送戒治處所施以
    強制戒治1年，於民國88年10月8日因停止戒治出所後，又再
    犯施用毒品案件，復經臺灣士林地方法院撤銷停止強制戒治
    ，令其入戒治處所施以強制戒治，而於90年10月31日強制戒
    治期滿出所，復於94年間因施用毒品案件，經臺灣士林地方
    法院以94年度易字第1087號判處有期徒刑6月，並因符合中
    華民國96年罪犯減刑條例，經臺灣士林地方法院以96年度聲
    減字第2332號減為有期徒刑3月，與其另犯之竊盜罪併執行
    刑為有期徒刑1年10月，甫於97年3月28日縮短刑期執行完畢
    ，有臺灣高等法院被告前案紀錄表附卷可參，是其於5年內
    故意再犯本案有期徒刑以上之罪，為累犯，應依刑法第47條
    第1項規定加重其刑。爰審酌被告前已有多次毒品之刑事前
    案紀錄，素行不佳；且不思其正值青壯之年，卻長期耽溺於
    戕身之物，前經勒戒、強制戒治及刑罰處遇後，仍未能把握
    自新機會徹底戒除施用毒品之惡習，而再施用足以導致人體
    機能發生依賴性、成癮性及抗藥性等障礙之第二級毒品甲基
    安非他命，戕害自身健康，漠視法令禁制，可見其對於毒品
    之依賴性甚高，自我把持、控制之能力亦顯不佳，惟尚能坦
    承犯行，犯後態度尚可，暨其犯罪動機、手段、施用毒品之
    次數等一切情狀，量處如主文所示之刑，以資懲儆。又扣案
    之第二級毒品甲基安非他命一包（毛重0.6480公克，不含空
    包裝袋，驗餘淨重0.4777公克），應依毒品危害防制條例第
    18條第1項前段規定沒收銷燬之；包裝上開第二級毒品之空
    包裝袋一個，有防止毒品裸露、逸出及潮濕之功用，並便於
    攜帶使用，為被告所有，供犯本案施用第二級毒品罪，所用
    之物，業據被告陳明在卷，應依刑法第38條第1項第2款之規
    定宣告沒收。
參、據上論斷，應依刑事訴訟法第299條第1項前段，毒品危害防
    制條例第10條第2項、第18條第1項前段，刑法第11條前段、
    第47條第1項、第38條第1項第2款，判決如主文。
本案經檢察官李濠松到庭執行職務。
中    華    民    國    98    年    3     月    31    日
                  刑事十二庭  法  官  曾正龍
以上正本證明與原本無異。
如不服本判決，應於判決送達後10日內，向本院提出上訴狀。
                              書記官  彭自青
中    華    民    國    98    年    4     月    1     日
附錄本案論罪科刑法條全文：
毒品危害防制條例第10條
施用第一級毒品者，處6月以上5年以下有期徒刑。
施用第二級毒品者，處3年以下有期徒刑。


司法院資訊處製作；財團法人民間司法改革基金會備份。
